【裁判字號】    97,訴,2807
【裁判日期】    970808
【裁判案由】    毒品危害防制條例
【裁判全文】
臺灣板橋地方法院刑事判決              97年度訴字第2807號
公  訴  人  臺灣板橋地方法院檢察署檢察官
被      告  甲○○
上列被告因違反毒品危害防制條例案件，經檢察官提起公訴（97
年度毒偵字第4011號），本院依簡式審判程序，判決如下：
    主  文
甲○○施用第一級毒品，處有期徒刑柒月。
扣案之海洛因壹包（驗餘淨重零點壹零陸肆公克）沒收銷燬之，
包裝上開海洛因之外包裝袋壹只沒收。
    事  實
一、甲○○：(一)於民國84年間，因違反肅清煙毒條例等案件，經
    本院以86年度訴字第547 號判決分別判處有期徒刑4 年、7
    月，應執行有期徒刑4 年4 月，並經臺灣高等法院以84年度
    上訴字第2942號判決駁回上訴確定，送監執行於86年7 月16
    日縮短刑期假釋出監，嗣經撤銷假釋，應執行殘刑有期徒刑
    2 年4 月又14日；(二)於87年間，因施用毒品案件，經本院以
    87年度毒聲字第3541號裁定送觀察、勒戒後，認有繼續施用
    毒品傾向，經本院以87年度毒聲字第3920號裁定令入戒治處
    所施以強制戒治，復經本院以88年度毒聲字第2359號裁定停
    止戒治，而於88年4 月30日停止戒治，所餘期間交付保護管
    束，再經本院以88年度毒聲字第4114號裁定撤銷停止戒治，
    令入戒治處所施以強制戒治，於89年5 月21日強制戒治執行
    完畢，經臺灣板橋地方法院檢察署檢察官以89年度戒毒偵字
    第372 號不起訴處分確定；(三)於87年間，因違反毒品危害防
    制條例（持有毒品）案件，經本院以87年度易字第4623號判
    決判處有期徒刑7 月確定，並連同上開(一)所示之殘刑有期徒
    刑，送監接續執行於92年1 月1 日縮刑期滿執行完畢；(四)於
    95年間，因施用毒品案件，經本院以95年度毒聲字第68號裁
    定送觀察、勒戒後，認有繼續施用毒品傾向，復經本院以95
    年度毒聲字第777 號裁定令入戒治處所施以強制戒治，於96
    年1 月22日執行完畢釋放出所，並經臺灣板橋地方法院檢察
    署檢察官以96年度戒毒偵字第64號為不起訴處分確定。詎其
    猶不知悔改，於上揭(四)示之強制戒治執行完畢釋放後5 年內
    ，復基於施用第一級毒品海洛因之犯意，基於施用第一級毒
    品海洛因之犯意，於97年4 月19日晚間某時許，在其位於臺
    北縣蘆洲市○○街1 巷1 號3 樓之住處，將第一級毒品海洛
    因以清水混合稀釋後，以針筒注射之方式，施用第一級毒品
    海洛因1 次；嗣於翌日（即97年4 月20日）17時50分許，在
    上址為警查獲，並扣得其所有而供其施用第一級毒品所用之
    海洛因1 包（驗餘淨重0.1064公克），且經採集其尿液送驗
    ，始悉上情。
二、案經臺北縣政府警察局蘆洲分局報請臺灣板橋地方法院檢察
    署檢察官偵查起訴。
    理  由
一、本案被告甲○○所犯係死刑、無期徒刑、最輕本刑為3 年以
    上有期徒刑或高等法院管轄第一審案件以外之罪，其於準備
    程序中就被訴事實為有罪之陳述，經本院告知簡式審判程序
    之旨，並聽取公訴人、被告之意見後，經合議庭裁定由受命
    法官獨任進行簡式審判程序，合先敘明。
二、上揭犯罪事實，業據被告於本院審理時坦承不諱，且被告為
    警查獲後所排放之尿液，經採樣送請臺灣檢驗科技股份有限
    公司，先以EIA 酵素免疫分析法初步檢驗，再以GC/MS 氣相
    層析質譜儀法確認檢驗，均呈鴉片類陽性反應之情，有該公
    司97年5 月5 日濫用藥物檢驗報告1 紙在卷足參（見偵查卷
    第44頁），此外，並有查獲照片8 幀佐卷可考（見偵查卷第
    30至32、34頁），且有被告所有而供其施用第一級毒品所用
    之海洛因1 包扣案可資佐證，而扣案之前開海洛因經送請交
    通部民用航空局航空醫務中心鑑定，確含第一級毒品海洛因
    成分，淨重0.1090公克，取樣0.0026公克，餘重0.1064公克
    之情，有該局97年5 月5 日航藥鑑字第0972334 號毒品鑑定
    書1 紙佐卷可考（見偵查卷第43頁），足認被告自白與事實
    相符，堪以採信。再被告有如事實一之(四)前段之所示之強制
    戒治執行完畢之情，有臺灣高等法院被告前案紀錄表在卷可
    佐，顯見其係於上開強制戒治執行完畢釋放後，5 年內再犯
    施用第一級毒品之罪甚明。本案事證明確，被告犯行堪以認
    定，應依法論科。
三、查海洛因係毒品危害防制條例第2條第2項第1款所稱之第一
    級毒品。核被告施用第一級毒品海洛因之行為，係犯同條例
    第10條第1項之施用第一級毒品罪。其施用第一級毒品前後
    ，持有第一級毒品之低度行為，為施用之高度行為所吸收，
    不另論罪。另被告有如事實欄一之(一)、(三)所示之犯罪科刑及
    執行情形，有臺灣高等法院被告前案紀錄表在卷可稽，可知
    上開罪刑之執行完畢日為「92年1月1日」，是本案犯罪日期
    即「97年4月19日」距前開執行完畢日已逾5年，核與刑法第
    47條第1項有關累犯規定，應於有期徒刑執行完畢後「5年內
    」，故意再犯有期徒刑以上之罪之要件不符，是檢察官認被
    告構成累犯，尚有誤會，併此指明。爰審酌被告前因施用毒
    品，獲得不起訴處分之寬典，仍無法戒絕毒癮，再次漠視法
    令禁制而犯本罪，惟其施用毒品所生危害，實以自戕身心健
    康為主，對於他人生命、身體、財產等法益，尚無明顯而重
    大之實害，兼衡其犯罪後坦承犯罪，已知悔悟等一切情狀，
    量處如主文所示之刑，以示懲儆。
四、扣案之海洛因1包（驗餘淨重0.1064公克），係查獲之第一
    級毒品，不問是否屬於被告所有，應依毒品危害防制條例第
    18條第1項前段之規定，宣告沒收銷燬之。又包裝上開海洛
    因之外包裝袋1只（並非不可與毒品分離，係用於包裹毒品
    ，防止其裸露、潮濕，便於攜帶施用），係被告所有而供其
    施用第一級毒品所用之物，業據被告供明在卷，併依刑法第
    38條第1項第2款之規定，宣告沒收。
五、又中華民國96年罪犯減刑條例雖於96年7月4日制定公布，並
    自同年月16日施行，然本案被告之犯罪日期為97年4月19 日
    ，係在該條例第2條所規定之96年4月24日以後，是本案核與
    減刑之要件不符，自不得減刑，末此指明。
據上論斷，應依刑事訴訟法273 條之1 第1 項、第299 條第1 項
前段，毒品危害防制條例第10條第1 項、第18條第1 項前段，刑
法第11條前段、第38條第1 項第2 款，判決如主文。
本案經檢察官王家春到庭執行職務。
中    華    民    國    97    年    8     月    8     日
                  刑事第十九庭  法  官  鄧雅心
以上正本證明與原本無異。
如不服本判決應於送達後10日內向本院提出上訴狀。
                                書記官  王小芬
中    華    民    國    97    年    8     月    8     日
附錄本案論罪科刑法條
毒品危害防制條例第十條
施用第一級毒品者，處六月以上五年以下有期徒刑。
施用第二級毒品者，處三年以下有期徒刑。


司法院資訊處製作；財團法人民間司法改革基金會備份。
